Minutes et répertoires du notaire Albert Henri YVER, 14 août 1868 - 19 novembre 1902 (étude XVII)
Archives nationales
Minutes et répertoires du notaire Albert Henri YVER (étude XVII)
14 août 1868 - 19 novembre 1902
MC/ET/XVII/1351 - MC/ET/XVII/1527, MC/RE/XVII/16 - MC/RE/XVII/18
Etude XVII; Yver, Albert Henri
20 mètres linéaires
Archives nationales de France
Minutes et répertoires: la loi 2008-696 du 15 juillet 2008 relative aux archives a fixé à 75 ans à compter de la date de l'acte, ou à 25 ans à compter de la date du décès de l'intéressé si ce délai est plus bref, le délai de communication des minutes et répertoires des notaires; ce délai est porté à 100 ans à compter de la date de l'acte si le document se rapporte à un mineur (code du Patrimoine, articles L213-2, 4e d et 5e).
Autres documents de l'étude (dossiers de clients, comptabilité...): s'agissant d'archives privées, ces documents sont communicables selon les modalités fixées par le déposant ou le donateur.
Certains documents ne sont pas accessibles en raison de leur mauvais état de conservation.
Versement
Accès aux instruments de recherche de tous les notaires de l’étude XVII
Archives de l'étude XVII
- Minutes de Albert Henri YVER, 20 août 1868 - 19 novembre 1902; MC/ET/XVII/1351 - MC/ET/XVII/1527; cauchards 10, 12,5 et 15 cm 173 cartons
  - Minutes. 1868, 20 août - 30 octobre, 20 août - 30 octobre 1868; MC/ET/XVII/1351
    Informations concernant le classement:
    Le niveau inférieur de description, quand il existe, correspond aux minutes d'actes. Toutes les minutes ne sont pas forcément décrites une à une. Les descriptions de ces minutes sont plus ou moins détaillées.
  - Minutes. 1868, novembre - décembre, novembre - décembre 1868; MC/ET/XVII/1352
  - Minutes. 1869, janvier - mars, janvier - mars 1869; MC/ET/XVII/1353
    - Bail pour dix ans, par Aimée Françoise Champion, veuve d'Auguste Étienne Dufaÿ, propriétaire, demeurant 37, rue Vernet représentée par Auguste Dufaÿ et Charles Philippe Ferdinand Lanon de La Renaudière, à Louis Marie Arthur Chevalier, opticien, et Marie Eugénie Bernage, son épouse, demeurant 1 bis passage de la Cour-des-Fontaines, d'une boutique et arrière-boutique en rez-de-chaussée pour son commerce d'optique situé 15, rue de Valois et sur la galerie du Palais-Royal au numéro 158. Loyer annuel de 5 000 francs pour les 3 premières années et 6 000 francs pour les 7 dernières, payable par trimestre, du 19 au 25 février 1869., 19 février 1869 - 25 février 1869; MC/ET/XVII/1353
      Origine de l'information:
      De l'image fixe à l'image animée (1820-1910), documents du Minutier central des notaires de Paris relatifs à l'histoire des photographes et de la photographie, par Marc Durand, Paris, Archives nationales, 2015, notice n° 972 (version dématérialisée de l'instrument de recherche, les notices biographiques et compléments de descriptions d'actes ne se trouvent que sur la version papier de l'ouvrage, voir contexte dans le Plan d’orientation général - Notaires de Paris, guides thématiques du Minutier).
      Date de révision: 2011
      Date de création de la notice: 2010
      Valois (rue de); Vernet (rue); Cour-des-Fontaines (passage de la); Valois (galerie de); Champion, Aimée Françoise; Dufaÿ, Auguste Étienne; Dufaÿ, Auguste; Lanon de La Renaudière, Charles Philippe Ferdinand; Chevalier, Louis Marie Arthur; Bernage, Marie Eugénie
  - Minutes. 1869, avril - juin, avril - juin 1869; MC/ET/XVII/1354
  - Minutes. 1869, juillet - septembre, juillet - septembre 1869; MC/ET/XVII/1355
    - Notoriété après décès de Jacques Antoine dit James Odier, survenu en son domicile 94, rue du Faubourg-Saint-Honoré, le 6 juin 1864., 28 juillet 1869; MC/ET/XVII/1355
      De l'image fixe à l'image animée (1820-1910), documents du Minutier central des notaires de Paris relatifs à l'histoire des photographes et de la photographie, par Marc Durand, Paris, Archives nationales, 2015, notice n° 3810 (version dématérialisée de l'instrument de recherche, les notices biographiques et compléments de descriptions d'actes ne se trouvent que sur la version papier de l'ouvrage, voir contexte dans le Plan d’orientation général - Notaires de Paris, guides thématiques du Minutier).
      Faubourg-Saint-Honoré (rue du); Odier, Jacques Antoine dit James
    - Inventaire des biens après l'interdiction d'Adolphe Théodore Legros, ancien photographe, dressé entre le 30 juillet et le 2 décembre 1869, dans sa maison située 22, rue Pauline-Borghèse à Neuilly-sur-Seine, à la requête de son épouse, Marie Masseboeuf, demeurant même adresse. (23 f.). Extrait de la grosse du jugement de la 1ere chambre du tribunal de la Seine en date du 8 juin 1869: Point des faits: La dame Marie Masseboeuf prétendant que depuis plusieurs années Monsieur Legros avait donné des signes non équivoques d'aliénation mentale. Que son état avait dès le mois d'août 1867, pris un tel état de gravité qu'il avait dû quitter un établissement de photographie qu'il dirigeait au Palais-Royal n° 116 et se retirer complètement des affaires, etc., 30 juillet 1869; MC/ET/XVII/1355
      De l'image fixe à l'image animée (1820-1910), documents du Minutier central des notaires de Paris relatifs à l'histoire des photographes et de la photographie, par Marc Durand, Paris, Archives nationales, 2015, notice n° 2891 (version dématérialisée de l'instrument de recherche, les notices biographiques et compléments de descriptions d'actes ne se trouvent que sur la version papier de l'ouvrage, voir contexte dans le Plan d’orientation général - Notaires de Paris, guides thématiques du Minutier).
      Valois (galerie de); Neuilly-sur-Seine (Hauts-de-Seine); Legros, Adolphe Théodore; Masseboeuf, Marie
    - Bail pour neuf ans, par la compagnie d'assurance sur la vie La Nationale à Jean-Baptiste Michel Adolphe Goupil, propriétaire, demeurant 9, rue Chaptal, agissant pour le compte de la société Goupil et Cie, de deux grandes boutiques, caves, pièces en sous-sol, à l'entresol et dans les combles, et divers lieux dépendant d'une maison située 19, boulevard Montmartre. Loyer annuel de 19 000 francs, payable par trimestre., 2 août 1869; MC/ET/XVII/1355
      Informations complémentaires:
      À la suite:
      1873, 5-6 mai Renouvellement du bail pour une partie des biens désignés. Loyer annuel de 3 500 francs pour cinq années, payable par trimestre.
      De l'image fixe à l'image animée (1820-1910), documents du Minutier central des notaires de Paris relatifs à l'histoire des photographes et de la photographie, par Marc Durand, Paris, Archives nationales, 2015, notice n° 2214 (version dématérialisée de l'instrument de recherche, les notices biographiques et compléments de descriptions d'actes ne se trouvent que sur la version papier de l'ouvrage, voir contexte dans le Plan d’orientation général - Notaires de Paris, guides thématiques du Minutier).
      Chaptal (rue); Goupil, Jean-Baptiste Michel Adolphe
  - Minutes. 1869, octobre - décembre, octobre - décembre 1869; MC/ET/XVII/1356
  - Minutes. 1870, janvier - mars, janvier - mars 1870; MC/ET/XVII/1357
    - Notoriété après décès d'Adolphe Théodore Legros, survenu en son domicile 22, rue Pauline-Borghèse à Neuilly-sur-Seine, le 21 février 1870., 26 mars 1870; MC/ET/XVII/1357
      De l'image fixe à l'image animée (1820-1910), documents du Minutier central des notaires de Paris relatifs à l'histoire des photographes et de la photographie, par Marc Durand, Paris, Archives nationales, 2015, notice n° 2892 (version dématérialisée de l'instrument de recherche, les notices biographiques et compléments de descriptions d'actes ne se trouvent que sur la version papier de l'ouvrage, voir contexte dans le Plan d’orientation général - Notaires de Paris, guides thématiques du Minutier).
      Neuilly-sur-Seine (Hauts-de-Seine); Legros, Adolphe Théodore
  - Minutes. 1870, avril - mai, avril - mai 1870; MC/ET/XVII/1358
  - Minutes. 1870, juin - décembre, juin - décembre 1870; MC/ET/XVII/1359
  - Minutes. 1871, janvier - juillet, janvier - juillet 1871; MC/ET/XVII/1360
  - Minutes. 1871, août - octobre, août - octobre 1871; MC/ET/XVII/1361
  - Minutes. 1871, novembre - décembre, novembre - décembre 1871; MC/ET/XVII/1362
  - Minutes. 1872, janvier - mars, janvier - mars 1872; MC/ET/XVII/1363
    - Prêt conditionnel par le Crédit foncier de France, à Marie Masseboeuf, veuve d'Adolphe Théodore Legros, demeurant 22, rue Pauline-Borghèse à Neuilly-sur-Seine, pour une somme de 30 000 francs, réalisée en obligations foncières de 500 francs et remboursables en soixante annuités de 1 761,80 francs comprenant un intérêt de 5% l'an plus les frais administratifs. La contractante hypothèque, pour sûreté de garantie, une propriété située 22, rue Pauline-Borghèse à Neuilly-sur-Seine., 27 mars 1872; MC/ET/XVII/1363
      1872, 22 mai Réalisation du prêt. 1874, 30 janvier Mainlevée partielle par le Crédit foncier de France. 1884, 4 septembre Mainlevée définitive par le Crédit foncier de France.
      De l'image fixe à l'image animée (1820-1910), documents du Minutier central des notaires de Paris relatifs à l'histoire des photographes et de la photographie, par Marc Durand, Paris, Archives nationales, 2015, notice n° 2893 (version dématérialisée de l'instrument de recherche, les notices biographiques et compléments de descriptions d'actes ne se trouvent que sur la version papier de l'ouvrage, voir contexte dans le Plan d’orientation général - Notaires de Paris, guides thématiques du Minutier).
      Neuilly-sur-Seine (Hauts-de-Seine); Legros, Adolphe Théodore; Masseboeuf, Marie
  - Minutes. 1872, avril - juin, avril - juin 1872; MC/ET/XVII/1364
    - Dépôt par Eugène Élias Malbec de Montjoc, marquis de Briges, sans profession, demeurant 16, boulevard Malesherbes, de son acte de baptême fait à la paroisse des Saints Apôtres à Valparaiso (Chili), le 31 janvier 1848. À signaler: le comparant est le fils de Marie Antoine Albert Malbec de Montjoc, marquis de Briges et de Rosario Barsena., 3 juin 1872; MC/ET/XVII/1364
      De l'image fixe à l'image animée (1820-1910), documents du Minutier central des notaires de Paris relatifs à l'histoire des photographes et de la photographie, par Marc Durand, Paris, Archives nationales, 2015, notice n° 3281 (version dématérialisée de l'instrument de recherche, les notices biographiques et compléments de descriptions d'actes ne se trouvent que sur la version papier de l'ouvrage, voir contexte dans le Plan d’orientation général - Notaires de Paris, guides thématiques du Minutier).
      Malesherbes (boulevard); Valparaiso (Chili); Malbec de Montjoc de Briges, Marie Antoine Albert; Malbec de Montjoc de Briges, Eugène Élias; Barsena, Rosario
    - Reconnaissance de dépôt d'obligations par Bruno Braquehais, photographe, et Laure Mathilde Gouin, son épouse, demeurant 11, boulevard des Italiens, au profit de Frédéric Peyson, rentier, demeurant 3, rue Grétry. Les contractants hypothèquent, pour sûreté de garantie, une propriété située avenue de Garche sur les communes de La Celle-Saint-Cloud (Yvelines), et Vaucresson (Hauts-de-Seine)., 5 juin 1872; MC/ET/XVII/1364
      De l'image fixe à l'image animée (1820-1910), documents du Minutier central des notaires de Paris relatifs à l'histoire des photographes et de la photographie, par Marc Durand, Paris, Archives nationales, 2015, notice n° 690 (version dématérialisée de l'instrument de recherche, les notices biographiques et compléments de descriptions d'actes ne se trouvent que sur la version papier de l'ouvrage, voir contexte dans le Plan d’orientation général - Notaires de Paris, guides thématiques du Minutier).
      Grétry (rue); Italiens (boulevard des); La Celle-Saint-Cloud (Yvelines); Vaucresson (Hauts-de-Seine); Braquehais, Auguste Bruno; Gouin, Laure Mathilde; Peyson, Pierre Frédéric
  - Minutes. 1872, juillet - septembre, juillet - septembre 1872; MC/ET/XVII/1365
    - Bail pour trois, six ou neuf ans par Marie Masseboeuf, veuve d'Adolphe Théodore Legros, demeurant 22, rue Pauline-Borghèse à Neuilly-sur-Seine, à Louis Joseph Bertrand, chef d'institution, demeurant à Genève, actuellement 41, rue de Miromesnil, d'un hôtel particulier situé 22 bis, rue Pauline-Borghèse à Neuilly-sur-Seine. Loyer annuel de 4 000 francs, payable par trimestre., 30 août 1872; MC/ET/XVII/1365
      De l'image fixe à l'image animée (1820-1910), documents du Minutier central des notaires de Paris relatifs à l'histoire des photographes et de la photographie, par Marc Durand, Paris, Archives nationales, 2015, notice n° 2894 (version dématérialisée de l'instrument de recherche, les notices biographiques et compléments de descriptions d'actes ne se trouvent que sur la version papier de l'ouvrage, voir contexte dans le Plan d’orientation général - Notaires de Paris, guides thématiques du Minutier).
      Miromesnil (rue de); Neuilly-sur-Seine (Hauts-de-Seine); Genève (Suisse); Legros, Adolphe Théodore; Masseboeuf, Marie; Bertrand, Louis Joseph
  - Minutes. 1872, octobre - décembre, octobre - décembre 1872; MC/ET/XVII/1366
    - Inventaire après décès de Charles Firmin Gillot, dressé ce jour dans sa maison située 175, rue du Faubourg-Saint-Martin, où le défunt est mort le 20 juin 1872, à la requête de sa veuve, Mélanie Félicie Eugénie Josèphe Cordier, et comme tutrice de leurs trois derniers enfants, Louise Alphonsine, Charles Firmin et Clarisse Marie Gillot et de leur fille aînée, Mathilde Marie Gillot, célibataire, demeurant tous même adresse. (3 f.)., 26 novembre 1872; MC/ET/XVII/1366
      De l'image fixe à l'image animée (1820-1910), documents du Minutier central des notaires de Paris relatifs à l'histoire des photographes et de la photographie, par Marc Durand, Paris, Archives nationales, 2015, notice n° 2123 (version dématérialisée de l'instrument de recherche, les notices biographiques et compléments de descriptions d'actes ne se trouvent que sur la version papier de l'ouvrage, voir contexte dans le Plan d’orientation général - Notaires de Paris, guides thématiques du Minutier).
      Faubourg-Saint-Martin (rue du); Gillot, Charles Firmin; Cordier, Mélanie Félicie Eugénie Josèphe; Gillot, Louise Alphonsine; Gillot, Charles Firmin; Gillot, Clarisse Marie; Gillot, Mathilde Marie
  - Minutes. 1873, janvier - mars, janvier - mars 1873; MC/ET/XVII/1367
  - Minutes. 1873, avril - juin, avril - juin 1873; MC/ET/XVII/1368
    - Bail pour trois, ans par Marie Masseboeuf, veuve d'Adolphe Théodore Legros, demeurant 22, rue Pauline-Borghèse à Neuilly-sur-Seine, à Annette Comoy, veuve de François Victor Monneret, tabletière, demeurant 220, rue Saint-Martin, d'un appartement dans une maison situé 22, rue Pauline-Borghèse à Neuilly-sur-Seine. Loyer annuel de 4 00 francs, payable par trimestre., 26 mai 1873; MC/ET/XVII/1368
      De l'image fixe à l'image animée (1820-1910), documents du Minutier central des notaires de Paris relatifs à l'histoire des photographes et de la photographie, par Marc Durand, Paris, Archives nationales, 2015, notice n° 2895 (version dématérialisée de l'instrument de recherche, les notices biographiques et compléments de descriptions d'actes ne se trouvent que sur la version papier de l'ouvrage, voir contexte dans le Plan d’orientation général - Notaires de Paris, guides thématiques du Minutier).
      Saint-Martin (rue); Neuilly-sur-Seine (Hauts-de-Seine); Legros, Adolphe Théodore; Masseboeuf, Marie; Comoy, Annette; Monneret, François Victor
  - Minutes. 1873, juillet - septembre, juillet - septembre 1873; MC/ET/XVII/1369
  - Minutes. 1873, octobre - décembre, octobre - décembre 1873; MC/ET/XVII/1370
  - Minutes. 1874, janvier - mars, janvier - mars 1874; MC/ET/XVII/1371
    - Bail pour onze ans, par la compagnie d'assurance sur la vie La Nationale à Charles Reutlinger, photographe, demeurant, 112, rue de Richelieu et 21, boulevard Montmartre, de tout le quatrième et d'une partie du cinquième étage comprenant une terrasse, d'un immeuble situé même adresse. Loyer annuel de 9 000 francs, payable par trimestre. À signaler: en annexe, un plan des lieux loués (0,61 x 0,48)., 14 janvier 1874; MC/ET/XVII/1371
      De l'image fixe à l'image animée (1820-1910), documents du Minutier central des notaires de Paris relatifs à l'histoire des photographes et de la photographie, par Marc Durand, Paris, Archives nationales, 2015, notice n° 4239 (version dématérialisée de l'instrument de recherche, les notices biographiques et compléments de descriptions d'actes ne se trouvent que sur la version papier de l'ouvrage, voir contexte dans le Plan d’orientation général - Notaires de Paris, guides thématiques du Minutier).
      Montmartre (boulevard); Richelieu (rue de); Reutlinger, Charles
    - Bail pour trois, six, neuf ou douze ans par Auguste Caubert, propriétaire, demeurant 9, rue de Grenelle, à Joseph Rodolphe Dujardin, graveur héliographe, demeurant 28, rue Vavin, d'une propriété à usage d'usine située à Pont-Anthon (Eure). Loyer annuel de 6 300 francs, puis de 12 300 francs, huit jours après l'installation de deuxw nouvelles turbines ' Victor ' payable par semestre. À signaler: en annexe, deux plans des lieux loués (0,25 x 0,19); (0,30 x 0,22)., 12 mai 1890; MC/ET/XVII/1371
      De l'image fixe à l'image animée (1820-1910), documents du Minutier central des notaires de Paris relatifs à l'histoire des photographes et de la photographie, par Marc Durand, Paris, Archives nationales, 2015, notice n° 1702 (version dématérialisée de l'instrument de recherche, les notices biographiques et compléments de descriptions d'actes ne se trouvent que sur la version papier de l'ouvrage, voir contexte dans le Plan d’orientation général - Notaires de Paris, guides thématiques du Minutier).
      Vavin (rue); Grenelle (rue de); Dujardin, Paul Joseph Rodolphe; Caubert, Auguste
  - Minutes. 1874, avril - juin, avril - juin 1874; MC/ET/XVII/1372
  - Minutes. 1874, juillet - septembre, juillet - septembre 1874; MC/ET/XVII/1373
  - Minutes. 1874, octobre - décembre, octobre - décembre 1874; MC/ET/XVII/1374
  - Minutes. 1875, janvier - février, janvier - février 1875; MC/ET/XVII/1375
  - Minutes. 1875, mars - mai, mars - mai 1875; MC/ET/XVII/1376
  - Minutes. 1875, 1er juin - 16 juillet, 1er juin - 16 juillet 1875; MC/ET/XVII/1377
  - Minutes. 1875, 17 juillet - 30 septembre, 17 juillet - 30 septembre 1875; MC/ET/XVII/1378
  - Minutes. 1875, octobre - décembre, octobre - décembre 1875; MC/ET/XVII/1379
  - Minutes. 1876, janvier - février, janvier - février 1876; MC/ET/XVII/1380
  - Minutes. 1876, mars - mai, mars - mai 1876; MC/ET/XVII/1381
  - Minutes. 1876, juin - août, juin - août 1876; MC/ET/XVII/1382
  - Minutes. 1876, septembre - décembre, septembre - décembre 1876; MC/ET/XVII/1383
  - Minutes. 1877, janvier - mars, janvier - mars 1877; MC/ET/XVII/1384
    - Notoriété après décès de Marie Antoine Albert Malbec de Montjoc, marquis de Briges, survenu en son domicile 53, rue de Verneuil, le 26 avril 1866., 12 février 1877; MC/ET/XVII/1384
      De l'image fixe à l'image animée (1820-1910), documents du Minutier central des notaires de Paris relatifs à l'histoire des photographes et de la photographie, par Marc Durand, Paris, Archives nationales, 2015, notice n° 3282 (version dématérialisée de l'instrument de recherche, les notices biographiques et compléments de descriptions d'actes ne se trouvent que sur la version papier de l'ouvrage, voir contexte dans le Plan d’orientation général - Notaires de Paris, guides thématiques du Minutier).
      Verneuil (rue de); Malbec de Montjoc de Briges, Marie Antoine Albert
  - Minutes. 1877, avril - juillet, avril - juillet 1877; MC/ET/XVII/1385
  - Minutes. 1877, août - décembre, août - décembre 1877; MC/ET/XVII/1386
    - Inventaire après décès de Louis Achille Varin, ancien négociant, ancien maire de l'ancien 4e arrondissement de Paris, ancien membre du Conseil municipal de Paris et du Conseil général de la Seine, commandeur de la Légion d'honneur, rue des Bourdonnais, n° 20, décédé le 5 novembre 1877 à Valenton (Val-de-Marne). Dressé à la requête de Marie Jeanne Honorine Martin, sa veuve, propriétaire., 22 novembre 1877; MC/ET/XVII/1386
      Versement, 4 février 2003
      Actes signalés par Thierry Boudignon, 2003-2012 (base de données migrée: voir contexte dans le Plan d’orientation général - Notaires de Paris, guides thématiques du Minutier).
      Date de révision: 2010
      Date de création de la notice: 2003
      inventaire après décès; Bourdonnais (rue des); Martin, Marie Jeanne Honorine; Varin, Louis Achille; élu local; négociant
  - Minutes. 1878, janvier - février, janvier - février 1878; MC/ET/XVII/1387
    - Liquidation des communauté entre Louis Achille Varin, ancien négociant, ancien maire de l'ancien 4e arrondissement de Paris, ancien membre du Conseil municipal de Paris et du Conseil général de la Seine, commandeur de la Légion d'honneur, rue des Bourdonnais, n° 20, décédé le 5 novembre 1877 à Valenton (Val-de-Marne), et Marie Jeanne Honorine Martin, sa veuve, propriétaire, rue des Bourdonnais, n° 20, et de la succession dudit Varin., 17 janvier 1878; MC/ET/XVII/1387
      liquidation; partage; Bourdonnais (rue des); Valenton (Val-de-Marne); Martin, Marie Jeanne Honorine; Varin, Louis Achille; élu local; négociant
  - Minutes. 1878, mars - mai, mars - mai 1878; MC/ET/XVII/1388
  - Minutes. 1878, juin - septembre, juin - septembre 1878; MC/ET/XVII/1389
  - Minutes. 1878, octobre - décembre, octobre - décembre 1878; MC/ET/XVII/1390
  - Minutes. 1879, janvier - mars, janvier - mars 1879; MC/ET/XVII/1391
  - Minutes. 1879, avril - mai, avril - mai 1879; MC/ET/XVII/1392
  - Minutes. 1879, juin - août, juin - août 1879; MC/ET/XVII/1393
  - Minutes. 1879, septembre - novembre, septembre - novembre 1879; MC/ET/XVII/1394
  - Minutes. 1879, décembre, décembre 1879; MC/ET/XVII/1395
  - Minutes. 1880, janvier - mars, janvier - mars 1880; MC/ET/XVII/1396
  - Minutes. 1880, avril - mai, avril - mai 1880; MC/ET/XVII/1397
  - Minutes. 1880, juin - juillet, juin - juillet 1880; MC/ET/XVII/1398
  - Minutes. 1880, août - octobre, août - octobre 1880; MC/ET/XVII/1399
  - Minutes. 1880, novembre - décembre, novembre - décembre 1880; MC/ET/XVII/1400
  - Minutes. 1881, janvier - mars, janvier - mars 1881; MC/ET/XVII/1401
    - Vente par Louise Victoire Belhomme, veuve de Jean Charles Lavigne, propriétaire, à Neuilly-sur-Seine, rue Jacques Dulud, n° 25, à la Compagnie d'assurances sur la vie dite La Nationale, autrefois connue sous le nom de compagnie royale, rue de Grammont, n° 13, et rue du Quatre Septembre, n° 18, d'une grande propriété plantée d'arbres et dessinée en jardin anglais, avenue Montaigne, n°s 83, 85, 87, 89, 91 et 93 (anciens n°s 85, 87, 89, 91 et 93), avec un plan., 10 février 1881; MC/ET/XVII/1401
      Arbres;jardin anglais;Plan.
      Précisions sur les lieux: Neuilly-sur-Seine (Hauts-de-Seine)--Jacques-Dulud (rue)
      acte de vente; Neuilly-sur-Seine (Hauts-de-Seine); Gramont (rue de); Belhomme, Louise Victoire; Lavigne, Jean Charles
    - Ouverture de crédit par la Banque de l'Entreprise, société anonyme, rue de Richelieu, n° 92, au profit de Jean Louis Coste, propriétaire, et Jenny Joséphine Tourte, son épouse, rue de Chaillot, n° 27, et Louis Edmond Laroche, entrepreneur de peinture, rue de Chaillot, n° 48, avec suites jusqu'au 27 mai 1892., 29 mars 1881 - 27 mai 1892; MC/ET/XVII/1401
      Chaillot (rue de); Richelieu (rue de); Coste, Jean Louis; Laroche, Louis Edmond; Tourte, Jenny Joséphine; chef d'entreprise
  - Minutes. 1881, avril - mai, avril - mai 1881; MC/ET/XVII/1402
    - Vente par Mélanie Félicie Eugénie Josèphe Cordier, veuve de Firmin Gillot demeurant 79, rue Madame, à Charles Firmin Gillot, son fils, graveur héliographe, demeurant même adresse, d'un hôtel situé 79, rue Madame, pour la somme principale de 180 000 francs, payable en quatre terme annuels., 15 avril 1881; MC/ET/XVII/1402
      1884, 16 mai Quittance par la même au même.